【裁判字號】    95,裁,122
【裁判日期】    950123
【裁判案由】    綜合所得稅
【裁判全文】
最  高  行  政  法  院  裁  定
                                     95年度裁字第00122號
抗  告  人  財團法人台灣省私立永信社會福利基金會
代  表  人  甲○○
上列抗告人因與相對人財政部臺灣省中區國稅局間綜合所得稅事
件，對於中華民國94年3月8日臺中高等行政法院93年度訴字第30
5號裁定提起抗告，本院裁定如下︰
    主  文
抗告駁回。
抗告訴訟費用由抗告人負擔。
    理  由
一、按抗告法院認抗告為不合法或無理由者，應為駁回抗告之裁
    定。
二、本件原審以本件判決，係於民國94年2月6日送達，有卷附送
    達證書可稽，上訴期間自判決送達之次日起算，因本件抗告
    人之訴訟代理人均住居於該院所在地之台中市，且有提起上
    訴之特別代理權，依行政訴訟法第89條第1項但書之規定，
    並無扣除在途期間問題，至94年3月1日即已屆滿（原至2月
    26日即已屆滿，因逢假日順延），乃抗告人延至94年3月4日
    始提出上訴狀，有收文戳可按，顯已逾上開不變期間，其上
    訴即不能認為合法，因而裁定駁回抗告人於原審之訴。
三、抗告意旨以抗告人雖委任訴訟代理人，惟於93年12月3日具
    狀表明抗告人之住所更正新址，請將日後應送達抗告人之文
    件寄往新址，足見抗告人事後就對訴訟代理人送達限制之意
    ，竟仍向訴訟代理人為送達，自不生合法送達之效力云云。
    惟抗告人前述具狀，依其記載僅屬抗告人本人變更新址之陳
    明，請將日後應送達抗告人文件寄往新址，並無任何不許對
    訴訟代理人送達之記載，要難認為抗告人有限制訴訟代理人
    送達權限之意旨，抗告人之主張並無可採。抗告意旨又以本
    件收受送達者為張隆茂，該張隆茂與判決書應受送達人間並
    無任何僱傭關係，且送達當日，郵差並未至送達地址之10樓
    之1探看應受送達人是否在事務所內，即以補充送達之方式
    為之，有違行政訴訟法第72條第1項規定不獲會晤本人為補
    充送達之要件云云。惟查一般公寓大廈為謀全體住戶之方便
    ，多設有管理處或管理委員會，以統一處理大廈內各種事務
    ，並僱用管理員或委由專業保全公司負責大廈之安全事宜及
    代收文件等工作，該管理員或保全人員之性質，即與行政訴
    訟法第72條第2項所規定之受雇人相當；故應送達大廈內住
    戶之訴訟文件，倘經大廈內管理員或保全人員於送達證書上
    蓋大廈管理委員會圓戳章代收，並經該管理員或保全人員以
    受雇人身份簽名或蓋其私章者，即可認已交付於受雇人，而
    生合法送達於本人之效果。卷查本件判決書之送達證書，蓋
    有大安貿易大樓管理委員會之收發章以及張隆茂之章，該張
    隆茂係與大安貿易大樓管理委員會簽約之公司派駐該大樓管
    理員，負責住戶門禁及收信等工作，抗告人之訴訟代理人之
    事務所在該大樓占約1百坪，每坪收費60元，業據原審書記
    官王百全以電話向該大樓管理委員會總幹事白坤福查證屬實
    ，有該院公務電話紀錄在卷可稽，且本件送達時未獲會晤本
    人，亦有送達證書在卷可按，依前述說明本件送達並無違背
    行政訴訟法第72條之規定。至抗告意旨以本件送達之日係年
    假之始日，訴訟代理人已離開事務所，無法獲悉判決之內容
    ，以之起算上訴期間，侵害抗告人之訴訟權一節，經核本件
    之送達係採郵務送達，雖於假日為送達，依行政訴法第75條
    之規定，難謂違法，且年假結束至上訴期間屆滿前仍有10餘
    日可供抗告人決定是否提起上訴，亦得先行上訴後20日內再
    補提上訴理由書，並不影響抗告人之上訴權。其逾越上訴期
    間係自己遲誤所致，難謂侵害抗告人之訴訟權。綜上所述，
    原裁定並無不合，其抗告難認有理由，應予駁回。
三、依行政訴訟法第104條、民事訴訟法第95條、第78條，裁定
    如主文。
中    華    民    國    95    年    1     月    23    日
                  第六庭審判長法  官  張  登  科
                              法  官  簡  朝  振
                              法  官  葉  百  修
                              法  官  高  秀  真
                              法  官  藍  獻  林
以  上  正  本  證  明  與  原  本  無  異
中    華    民    國    95    年    1     月    23    日
                              書記官  伍  榮  陞


司法院資訊處製作；財團法人民間司法改革基金會備份。
